臺灣高等法院高雄分院刑事判決　　　　 94年度上訴字第908號
上　訴　人　臺灣屏東地方法院檢察署檢察官
被　　　告　甲○○
上列上訴人因被告違反毒品危害防制條例案件，不服臺灣屏東地
方法院94年度訴字第219 號中華民國94年5 月31日第一審判決（
起訴案號：臺灣屏東地方法院檢察署93年度毒偵字第2143號；移
送併辦案號：同署94年度毒偵字第293 號、第727 號），提起上
訴（移送併辦案號：同署94年度毒偵字第1400號），本院判決如
下：
    主  文
原判決關於甲○○施用第二級毒品及定應執行刑部分均撤銷。
甲○○連續施用第二級毒品，累犯，處有期徒刑捌月。扣案甲基
安非他命參包（驗後毛重壹點玖公克）及殘留甲基安非他命之塑
膠瓶吸食器、玻璃球吸食器各壹只均沒收銷燬之。
    事  實
一、甲○○前因違反毒品危害防制條例，先後經臺灣屏東地方法
    院90年度屏簡字第43號及本院91年度上易字第1627號判決分
    別判處有期徒刑3 月、1 年確定，兩案接續執行，甫於民國
    93年7 月6 日（原審及起訴書均誤載為93年7 月7 日）執行
    完畢。又其前因施用毒品經臺灣屏東地方法院88年度毒聲字
    第1931號裁定送觀察勒戒，經認有繼續施用之傾向，而由同
    院88年度毒聲字第2492號裁定送強制戒治，嗣經同院89年度
    毒聲字第738 號裁定停止戒治並付保護管束，於89年11月18
    日保護管束期滿執行完畢。其復因施用毒品案件，經臺灣屏
    東地方法院90毒聲字第41號裁定送強制戒治，嗣經同院90年
    度毒聲字第968 號裁定停止戒治後，又經裁定撤銷停止戒治
    令入戒治處所繼續戒治，至92年4 月6 日戒治完畢，翌日出
    所入監接續執行上開有期徒刑。其竟不知悔改，仍於上開強
    制戒治執行完畢釋放後五年內，明知甲基安非他命為毒品危
    害防制條例第2 條第2 項第2 款所定之第二級毒品，不得持
    有或施用，仍基於施用第二級毒品甲基安非他命之概括犯意
    ，自93年8 月間某日起至94年2 月2 日17時25 分 回溯72小
    時內某時止（平均2 至5 日施用1 次）及自94年2 月底某日
    至94年4 月13日18時許（平均3 至5 日施用1 次），連續於
    其住處屏東縣屏東市○○路85巷9 號及同市○○路旁，以將
    甲基安非他命置於鋁鉑紙上或以塑膠瓶吸食器、玻璃球吸食
    器燒烤之方式施用甲基安非他命多次。嗣先後於下列時地為
    警查獲：93年10月23日13時許，在同市○○路上，當場扣得
    甲基安非他命3 包（驗後毛重1.9 公克；原審載為毛重1. 5
    公克）；94年1 月21日13時許，在同市○○路797 號，當場
    扣得其所有殘留安非他命之塑膠瓶吸食器、玻璃球吸食器各
    1 只；94年2 月2 日15時40分許，經警徵得其同意採尿送驗
    後查獲；94年4 月15日18時許，在其上揭住處前，為警盤查
    後，經其同意採尿送驗查獲。
二、案經屏東縣警察局及其屏東分局報請臺灣屏東地方法院檢察
    署檢察官偵查起訴及移送原審法院及本院併辦。
    理  由
一、訊之被告甲○○於警訊、偵查及原審法院審理中對上揭犯行
    坦承不諱，其經警採集送驗之尿液均有甲基安非他命陽性反
    應，此有屏東縣警察局屏東分局被告尿液初步檢驗呈安非他
    命陽性反應照片及初步檢驗報告書各1 份（見警二卷第18、
    23頁），屏東縣衛生局93年10月29日屏縣衛檢六字第930004
    792 號煙毒及麻醉藥品委託檢驗結果通知書、尿液送驗受檢
    人真實姓名代號對照表（見偵一卷14頁、警一卷16頁）、台
    灣檢驗科技股份有限公司94年2 月22日KＺ000000000000號（
    見警三卷第12頁）及94年5 月3 日KＺ000000000000號濫用藥
    物尿液檢驗報告（見警四卷第8 頁）各1 份附卷可按，並有
    甲基安非他命3 包（驗後毛重1.9 公克）及殘留甲基安非他
    命之塑膠瓶吸食器、玻璃球吸食器各1 只，扣案可資佐證。
    扣案3 包晶體確為甲基安非他命，塑膠瓶、玻璃球吸食器各
    1 只均殘留甲基安非他命，此均經高雄醫學大學附設中和紀
    念醫院鑑驗明確，有該院94年7 月26日0000000 號0000000
    號及0000000 號檢驗報告共3 份在卷可稽（見本院卷第23、
    24、25頁）。綜上所述，被告犯行罪證明確，堪可認定。
二、被告前因施用毒品經臺灣屏東地方法院88年度毒聲字第1931
    號裁定送觀察勒戒，經認有繼續施用之傾向，而由同院88年
    度毒聲字第2492號裁定送強制戒治，嗣經同院89年度毒聲字
    第738 號裁定停止戒治並付保護管束，於89年11月18日保護
    管束期滿執行完畢。其復因施用毒品案件，經臺灣屏東地方
    法院90毒聲字第41號裁定送強制戒治，嗣經同院90年度毒聲
    字第968 號裁定停止戒治後，又經裁定撤銷停止戒治令入戒
    治處所繼續戒治，至92年4 月6 日戒治完畢，翌日出所入監
    接續執行如事實欄之有期徒刑，至93年7 月6 日執行完畢出
    監一節，有臺灣高等法院被告前案紀錄表1 份存卷可參。被
    告經強制戒治執行完畢釋放後，五年內再施用第二級毒品，
    應屬明確。
三、按甲基安非他命為毒品危害防制條例第2 條第2 項第2 款所
    稱之第二級毒品，依法不得施用、持有。核被告所為，係犯
    毒品危害防制條例第10條第2 項之施用第二級毒品罪。其持
    有甲基安非他命後，進而施用，持有行為應為施用行為所吸
    收，不另論罪。其多次施用犯行，時間緊接而犯同一構成要
    件，顯係基於概括犯意為之，應依連續犯之規定論以一罪，
    並加重其刑。移送併辦部分（臺灣屏東地方法院檢察署94年
    度毒偵字第293 號、727 號、1440號）即被告自93年10月22
    日18時後至94年2 月2 日17時25分回溯72小時及94年2 月底
    某日至同年4 月13日18時許，在上開地點連續施用第二級毒
    品甲基安非他命之犯行，與起訴之犯罪事實既有連續犯之裁
    判上一罪關係，自為起訴效力所及，本院自應併予審理，附
    此敘明。被告前因違反毒品危害防制條例，先後經臺灣屏東
    地方法院90年度屏簡字第43號及本院91年度上易字第1627號
    判決分別判處有期徒刑3 月、1 年確定，兩案接續執行，甫
    於民國93年7 月6 日（起訴書誤載為93年7 月7 日）執行完
    畢，有臺灣高等法院被告前案紀錄表1 份存卷可參，其5 年
    內再犯本件有期徒刑以上之罪，應依累犯之規定加重其刑，
    並遞加重之。
四、原審以被告施用第二級毒品甲基安非他命犯行明確，予以論
    科，固非無見。惟查（一）被告自94年2 月底某日起至同年
    4 月13日18時許，在前開處所連續施用第二級毒品甲基安非
    他命之犯行，原審未及審酌，尚有未合。檢察官執此提起上
    訴，自有理由。（二）按查獲之第二級毒品，不問屬於犯人
    與否均沒收銷燬之，毒品危害防制條例第18條第1 項前段定
    有明文，此為義務沒收之規定，自為刑法第38條第1 項第2
    款沒收之特別規定。如前所述，扣案之塑膠瓶吸食器、玻璃
    球吸食器各1 只與其上殘留第二級毒品甲基安非他命無法析
    離，均應併依毒品危害防制條例第18條第1 項前段之規定沒
    收銷燬之。原審以該2 只吸食器為被告所有供施用毒品所用
    之物，引用刑法第38條第1 項第2 款為沒收之宣告，於法自
    有未合。綜此，原判法關於被告施用第二級毒品甲基安非他
    命及定應執行刑部分既有上開可議之處，自應撤銷改判。爰
    審酌被告迭因施用毒品經觀察勒戒、強制戒治，均未能戒除
    施用毒品之惡習，且其因本案於93年10月23日13時許，在屏
    東市○○路上為警查獲後，仍繼續施用甲基安非他命不綴，
    而陸續再遭警查獲，足見其毒癮已深，戒毒意志薄弱，惟念
    其犯後坦承犯行，態度尚佳，又施用毒品雖有害自身健康，
    然尚未害及他人等一切情狀，量處如主文所示之刑。扣案甲
    基安非他命3 包（驗後毛重1.9 公克），塑膠瓶吸食器、玻
    璃球吸食器各1 只所殘留之甲基安非他命，均為第二級毒品
    ，應宣告沒收銷燬之。用以包裝上揭甲基安非他命之夾鏈袋
    3 只與其包裝之甲基安非他命，上開塑膠瓶吸食器、玻璃球
    吸食器各1 只與其上殘留之甲基安非他命均無法析離，爰併
    為沒收銷燬之宣告。因鑑驗耗損之甲基安非他命既已滅失，
    自無庸宣告沒收銷燬，附此敘明。
五、被告經合法傳喚，無正當之理由不到庭，爰不待其陳述，逕
    行判決。
六、原判決關於被告施用第一級毒品海洛因部分，檢察官及被告
    均未上訴，已判決確定，不另論列，附此敘明。
據上論結，應依刑事訴訟法第369 條第1 項前段、第364 條、第
299 條第1 項前段、第371 條，毒品危害防制條例第10條第2 項
、第18條第1 項前段，刑法第11條、第56條、第47 條 ，判決如
主文。
本案經檢察官林應華到庭執行職務。
中　　華　　民　　國　　94　　年　　9 　　月　　15　　日
　　　　　　　　　刑事第八庭    審判長法　官  惠光霞
                                      法　官  李淑惠
                                      法　官  蔡國卿
以上正本證明與原本無異。
不得上訴。
中　　華　　民　　國　　94　　年　　9 　　月　　15　　日
　　　　　　　　　　　　　　　　　　　書記官  翁心欣
附錄本件判決論罪科刑法條：
毒品危害防制條例第10條第2條：
施用第二級毒品者，處3 年以下有期徒刑。
